【裁判字號】    89,易,5149
【裁判日期】    891215
【裁判案由】    竊盜
【裁判全文】
臺灣高雄地方法院刑事判決                        八十九年度易字第五一四九號
    公  訴  人  臺灣高雄地方法院檢察署檢察官
    被      告  乙○○
右列被告因竊盜案件，經檢察官提起公訴（八十九年度偵字第二六二四九號），本院
判決如左：
    主  文
乙○○竊盜，累犯，處有期徒刑伍月。
    事  實
一、乙○○曾因過失致死案件，經台灣高雄地方法院判處有期徒刑八月確定，於民國
    八十六年二月二十八日縮短刑期執行完畢，仍不知悔改，復基於意圖為自己不法
    之所有，基於竊盜之犯意，於八十九年十一月十九日下午九時許，在高雄市三民
    區○○○路麥當勞速食店前，見甲○○租用持有之車牌號碼ＹＶ─五四五號計程
    車乙輛停放在該處，且鑰匙仍插於車上，即徒手竊取該計程車，得手後供己代步
    之用。嗣於同日下午九時三十分許，在高雄市○○區○○路與大順路口，為警攔
    檢查獲。
二、案經高雄市政府警察局刑警大隊報請台灣高雄地方法院檢察署檢察官偵查起訴。
理  由
一、訊據被告乙○○固坦承確有於右揭時、地因欲前往買酒，見車牌號碼ＹＶ─五四
    五號計程車乙輛，鑰匙仍插於車上，而將之駛離，並於同日下午九時三十分許，
    在高雄市○○區○○路與大順路口，為警攔檢查獲之事實不諱，惟矢口否認有何
    竊盜犯行，辯稱：當時伊因酒醉，不知自己所為何事云云。惟查：
  (一)被告確有於右揭時、地，竊取甲○○租用持有而停放於該處之車牌號碼ＹＶ─五
    四五號計程車乙輛之事實，業據被告於警訊、偵查及本院審理時供認不諱，核與
    證人即被害人甲○○於警訊中證述之情節相符，並有贓物領據乙紙附卷可稽。
  (二)據證人即查獲之員警呂俊明於本院審理時證述：伊係接獲通報，得知上開計程車
    失竊，而於巡邏時見失竊之上開計程車，將之攔檢而查獲，於查獲當時，被告雖
    稍有酒意，但仍很清醒，車上並置有一瓶被告所購買之米酒，已打開，仍剩餘八
    分滿等語，又參以被告自竊得上開計程車至查獲時止，仍能駕駛該車自高雄市三
    民區○○○路駛至建工路與大順路口處，駕駛時間達約三十分鐘之久，並能前往
    購買米酒。準此，顯見被告當時意識仍清醒，並無酒醉至精神耗弱或心神喪失之
    程度。是被告所辯上情，應屬飾責之詞，不足採信。
  (三)綜上所述，本件事證明確，被告竊盜犯行，已堪認定。
二、核被告乙○○所為，係犯刑法第三百二十條第一項之竊盜罪。又被告曾因過失致
    死案件，經台灣高雄地方法院判處有期徒刑八月確定，於八十六年二月二十八日
    執行完畢，有台灣高等法院被告全國前案紀錄表可按，其於有期徒刑執行完畢後
    五年以內再犯有期徒刑以上之罪，為累犯，依法加重其刑。爰審酌被告正值壯年
    ，竟為代步之便，而竊取他人財物，被告之品行，犯罪之手段、目的、所得之財
    物，及犯後態度等一切情狀，量處如主文所示之刑，以資懲儆。
據上論斷，應依刑事訴訟法第二百九十九條第一項前段，刑法第三百二十條第一項、
第四十七條，罰金罰鍰提高標準條例第一條前段，判決如主文。
本案經檢察官秦德進到庭執行職務。
中      華      民      國      八十九    年      十二    月    十五    日
                                  臺灣高雄地方法院刑事第六庭
                                      法  官  洪榮家
右為正本，係照原本作成。
如不服本判決，應於送達後十日內，向本院提出上訴狀。
                                      書記官  曾定家
中      華      民國      八十九    年      十二    月    十五    日
附錄本案論罪科刑法條全文：
刑法第三百二十條第一項：
  意圖為自己或第三人不法之所有，而竊取他人之動產者，為竊盜罪，處五年以下有
  期徒刑、拘役或五百元以下罰金。


司法院資訊處製作；財團法人民間司法改革基金會備份。
